【裁判字號】    94,訴緝,140
【裁判日期】    950626
【裁判案由】    偽造有價證券
【裁判全文】
臺灣桃園地方法院刑事判決             94年度訴緝字第140號
公  訴  人  臺灣桃園地方法院檢察署檢察官
被      告  丙○○
選任辯護人  蘇清文律師
            溫思廣律師
上列被告因偽造有價證券案件，經檢察官提起公訴（93年度偵字
第12599號），本院判決如下：
    主  文
丙○○意圖供行使之用而偽造有價證券，處有期徒刑參年貳月。
扣案之偽造支票（付款人新竹區中小企業銀行新明分行，帳號01
299- 8號，支票號碼0000000 號）壹紙、未扣案之偽造「甲○○
」印章壹顆均沒收。
    事  實
一、丙○○與吳棟源為夫妻（吳棟源通緝中，俟到案後由本院另
    行審結），吳棟源為設於桃園縣八德市（原八德鄉○○○村
    ○○路128 巷85號東艾資訊電子股份有限公司（以下稱東艾
    公司）之實際負責人，丙○○先擔任東艾公司之董事長，其
    後變更為該公司董事，並負責該公司會計業務。戊○○（已
    經本院判決）則為東艾公司掛名負責人兼當總經理。民國（
    下同）82年3 月4 日，丙○○在東艾公司收受該公司外包加
    工廠商甲○○所交付，付款人為新竹區中小企業銀行新明分
    行、帳號01299-8 號、支票號碼0000000 號，發票人、發票
    日期及票據金額均空白之支票乙紙（以下稱系爭支票），約
    明支票僅作為擔保生意往來所生債務之用，戊○○亦在現場
    見聞上開空白支票之交付情形。詎東艾公司於82年間開始發
    生財務惡化後，丙○○為紓解東艾公司之財務困難，竟意圖
    供行使之用，基於偽造有價證券之故意，未經甲○○之同意
    或授權，於82年3 月4 日收受上開空白支票後至同年5 月18
    日前之間，在前揭支票之發票日期、票據金額欄分別填寫發
    票日期為82年9 月1 日，票據金額為新臺幣（下同）一百萬
    元整，丙○○並利用不知情之不詳姓名成年人偽刻「甲○○
    」之印章1 顆，蓋於支票發票人欄，而偽造該紙支票。戊○○雖明知甲○○所交付之空白支票，已遭丙○○偽造，惟為
    週轉現金以供東艾公司使用，仍與吳棟源、丙○○共同基於
    行使偽造支票之犯意聯絡，於82年5 月18日，由丙○○、戊○○二人共同持上開偽造之支票，向臺灣土地銀行桃園分行
    辦理貼現融資而行使之。嗣於支票票載日期經臺灣土地銀行
    向新竹區中小企業銀行提示遭退票，轉而向甲○○行使支票
    追索權，甲○○始知上情。
二、案經臺灣桃園地方法院檢察署檢察官自動檢舉偵查起訴。
    理  由
甲、證據能力部分：
一、按刑事訴訟法第159 條第1 項雖規定，被告以外之人於審判
    外之言詞或書面陳述，除法律有規定外，不得作為證據。惟
    同法第159 條之5 第1 、2 項已規定，經當事人於審判程序
    同意作為證據，法院審酌該言詞陳述或書面陳述作成時之情
    況，認為適當者，亦得為證據。當事人、代理人或辯護人於
    法院調查證據時，知有第159 條第1 項不得為證據之情形，
    而未於言詞辯論終結前聲明異議者，視為有前項之同意（指
    同條第1 項之同意作為證據），此乃第159 條第1 項所容許
    ，得作為證據之例外規定之一。經查，被告丙○○、其辯護
    人及檢察官於言詞辯論終結前，均未就所調查之證據主張有
    刑事訴訟法第159 條第1 項不得為證據之情形，是本案經調
    查之證據均有證據能力，合先敘明。
二、又按被告以外之人於審判外向法官所為之陳述，得為證據。
    刑事訴訟法第159 條之1 第1 項規定甚明。經查，本案證人
    戊○○因做心臟繞道手術，引發多處腦中風，現已成植物人
    等情，有診斷證明書及國立臺灣大學醫學院附設醫院函文各
    1 紙在卷可按，堪認證人戊○○已無法到庭陳述，而審閱證
    人戊○○於前案偽造有價證券刑事案件中之陳述（本院93年
    度訴字第1544號、85年度訴緝字第194 號，臺灣高等法院86
    年度上訴字第6119號、89年度上更(一)字第574 號、92年度上
    更(二)字第702 號、94年度上訴字第1519號），均係於法院經
    由法官依照刑事訴訟法規定之程序所為之訊問之陳述，且所
    述均為是否見聞收受系爭支票及行使系爭支票之情事，足認
    證人戊○○於法官前所為陳述均具有可信之特別情況，且為
    證明犯罪事實存否所必要，而被告丙○○及其辯護人於本院
    準備程序及審判期日中則對前開證人戊○○於他案審理中之
    陳述之證據能力亦不爭執，且迄至言詞辯論終結前亦未再聲
    明異議，故揆諸前開法律規定與說明，爰逕依刑事訴訟法第
    159 條之1 第1 項之規定，認前揭證據資料均例外有證據能
    力。
乙、實體部分：
一、訊據被告丙○○矢口否認前揭事實之犯行，辯稱：東艾公司
    於收受系爭支票後，即於82年2 月24日進行信用徵信，其後
    於82年9 月1 日進行登簿並載入東艾公司電腦資料，足證東
    艾於收受系爭支票時，系爭支票確已是完成發票行為之票據
    ，並無偽造支票之情事云云。經查：
  (一)系爭支票係證人甲○○於82年3 月4 日交付予被告丙○○，
    而證人戊○○亦在現場見聞，交付時係未填寫發票日期、金
    額及發票人欄亦未簽名或蓋章之空白支票，只作為證人甲○○所設公司為東艾公司加工產品之保證票等情，迭據證人甲○○於系爭支票給付票款民事案件及偽造支票刑事案件調查
    、審理時指訴明確，並經本院依職權調取本院83年度簡上字
    第26號民事卷宗全卷（含本院82年度壢簡字第661 號卷），
    及臺灣高等法院94年度上訴字第1519號全卷（含本院93年度
    訴字第1544號卷、85年度訴緝字第194 號卷，臺灣高等法院
    86年度上訴字第6119號卷、89年度上更(一)字第574 號卷、92
    年度上更(二)字第702 號卷），核閱屬實。又證人甲○○指稱
    ：伊於交付空白支票時，僅於支票背面蓋有其所屬菩洋藝術
    有限公司之大小章等語，經法院觀察卷附之系爭支票（85年
    訴緝字第194 號卷第60頁），比對發票人欄「甲○○」之印
    文及背面「甲○○」印文之結果，二者確屬不同，證人甲○○亦否認發票人欄上之「甲○○」印文為其所有，再經臺灣
    高等法院向新竹區中小企業銀行新明分行調取系爭支票之印
    章卡進行比對，印章卡上甲○○之印章係圓形，系爭支票甲○○之印文則是方形，有前開新明分行函在卷可憑（92年度
    上更(二)字第702 號卷第138 頁），是依法院上開比對結果，
    足認證人甲○○指稱系爭支票係經偽填發票日期及金額，發
    票人欄之印文係經偽造之印章所蓋等情，尚屬有據而堪採信
    。
  (二)證人甲○○所設之菩洋藝術有限公司係被告之東艾公司之外
    包廠商，為東艾公司提供電腦鍵盤之代工工作，因雙方時有
    生意上之往來，東艾公司遂要求證人甲○○提供一百萬元之
    票據作為保證，以擔保未來對被告公司所生之債務，此有雙
    方約定之契約書在卷可憑（83年度偵字第3069號卷第18、19
    頁）。然證人甲○○第1 次提供之面額各為25萬元之保證支
    票4 紙，因被告公司之作業錯誤，致使其中2 紙支票遭到退
    票，造成證人甲○○公司之債信大受影響，因此證人甲○○
    要求收回前揭4 張保證支票，惟證人戊○○同時要求證人甲○○須另行簽發保證支票作為交換，嗣於82年3 月3 日被告
    戊○○返還前開4 張支票時，證人甲○○即要求證人戊○○
    預先書立簽收保管條，並記載：「票作為保證票，本公司不
    作軋票使用，如加工期無其他責任外事項時無條件歸還（或
    半年更換票），支票簽收保管人東艾資訊戊○○」等語，證
    人甲○○即於翌日（3 月4 日）當著證人戊○○、被告丙○○之面，交付該紙約定之支票予被告丙○○收執等情，已據
    證人甲○○指述甚詳（85年度訴緝字第194 號卷第47頁之85
    年10月24日訊問筆錄、第116 頁之86年1 月14日訊問筆錄、
    第207 頁之86年7 月24日審判筆錄），核與卷附證人戊○○
    書立之道歉聲明書、證人戊○○書立之支票簽收保管條各1
    紙（83年度偵字第3069號卷第11頁，85年度訴緝字第194 號
    卷第49頁反面），均相符合，足認證人甲○○上開關於雙方
    約定提出合計面額100 萬元之保證票作為生意上往來之擔保
    ，嗣後換票之情形並換票時證人戊○○曾書立支票簽收保管
    條等情之陳述，應屬實在。
  (三)再依證人甲○○所述，其要求證人戊○○書立上開保管條係
    於換票時要求，即證人甲○○第1 次交付之4 紙保證票既已
    返還，自無再就已返還保證票書立保管條之理，且證人戊○○於法院審理時亦坦承：該保管條是伊書寫的，是換上一張
    的票等語（85年度訴緝字第194 號卷第193 頁反面之86年7
    月10日訊問筆錄，92年度上更(二)字第702 號卷第30頁之92年
    12月4 日準備程序筆錄）。再參酌證人戊○○於本院前案訊
    問時亦陳稱：證人甲○○確有將票號0000000 之空白支票1
    紙存放在東艾公司作為保證用，伊並沒偽刻甲○○的印章，
    也沒有偽造該支票，偽簽該支票可能是共同被告吳棟源所為
    ，伊對於偽造支票並不知情，是事後證人甲○○與共同被告
    吳棟源爭吵時伊才知道上情等語（85年訴緝字第194 號卷第
    11 頁 之85年10月7 日訊問筆錄），足認證人戊○○所書立
    之簽收保管條即指本件系爭支票。雖然證人戊○○其後改稱
    ：證人甲○○交付系爭支票時，伊不在現場，伊沒有看過系
    爭支票，不知道證人甲○○所交給被告丙○○的系爭支票是
    空白支票云云，惟此不僅與證人甲○○上開所述不符，且證
    人戊○○既曾書立上開保管條，又自承知悉系爭支票係證人
    甲○○交給東艾公司的空白保證票，顯然證人戊○○確曾經
    手系爭支票亦明知所收受者確係空白支票無誤。更何況證人
    戊○○關於是否曾收受系爭支票，於本院前案審理時亦陳稱
    ：證人甲○○將系爭支票放在桌上時，伊並沒有簽收，簽收
    的人會在支票上面註明簽收人等語（85年訴緝字第194 號卷
    第11 6頁之86年1 月14日訊問筆錄），足認證人甲○○所稱
    伊交付支票時，證人戊○○有在現場見聞等語，確屬真實，
    證人戊○○上開改稱與事實不符，不能採信。而證人甲○○
    所交付者確係空白支票，已經證人甲○○、戊○○證述一致
    ，堪認證人戊○○不僅曾經手系爭支票，亦明知該紙支票於
    證人甲○○交付時，係一紙欠缺記載發票日期、金額、發票
    人簽名或蓋章之空白支票。至於證人甲○○固曾於偵查中謂
    支票係交予被告丙○○，然與其於法院訊問時所稱交付之同
    時證人戊○○亦在現場，尚無矛盾之處。從而，依上開證人
    甲○○之指述、證人戊○○之證述、卷附之道歉聲明書、支
    票簽收保管條，均足以認定證人甲○○於交付系爭空白支票
    時，被告丙○○、證人戊○○確有在場，並知悉系爭支票係
    屬空白支票。
  (四)又證人戊○○於本院前案審理時已陳稱：證人甲○○將系爭
    支票放在桌上時，伊並沒有簽收，簽收的人會在支票上面註
    明簽收人等語（85年訴緝字第194 號卷第116 頁之86年1 月
    14日訊問筆錄），核對系爭支票之右下角確有被告丙○○於
    82年3 月16日簽名簽收之字樣，有上開支票影本在卷可憑（
    83年度偵字第3069號卷第9 頁），且案發當時擔任東艾公司
    會計人員即證人乙○○於本院審理時亦指證系爭支票右下角
    「丙○○」之字樣確屬被告丙○○之字跡等語（94年度訴緝
    字第140 號卷第90頁之94年10月24日審判筆錄），是依卷內
    資料所示，堪認系爭支票最後確由被告丙○○簽收執有無誤
    。而東艾公司於82年5 月18日持系爭支票及另紙面額88 萬2
    千4 百73元之支票1 紙，向臺灣土地銀行桃園分行辦理貼現
    ，臺灣土地銀行桃園分行乃依約撥付120 萬元之款項入東艾
    公司在前開分行設立之活期存款0000000000 0號帳戶，東艾
    公司並於當日提領現金110 萬元，領款人為被告丙○○，屆
    期該支票經臺灣土地銀行向新竹中小企業銀行提示遭退票，
    轉向證人甲○○行使支票追索權，由證人甲○○償付103 萬
    5 千元之事實，有臺灣土地銀行桃園分行函及函附資料在卷
    可憑（92年度上更(二)字第702 號卷第51頁）。再系爭支票於
    82年5 月18日持向臺灣土地銀行桃園分行辦理貼現時，請領
    貸款書上借款人係由證人戊○○親自簽名，有證人即臺灣土
    地銀行襄理陳致中提出之臺灣土地銀行受讓票據明細表、請
    領貸款書影本各1 紙在卷可憑（85年度訴緝字第194 號卷第
    118 、119 頁），核與證人戊○○於本院前案審理時陳稱：
    係伊載被告丙○○持系爭支票去銀行辦貼現的等語相符（85
    年度訴緝字第194 號卷第55頁之85年11月7 日訊問筆錄），
    即被告丙○○、證人戊○○確於82年5 月18日行使上開偽造
    支票之事實，已堪認定。是就上開系爭支票之簽收及嗣後持
    之辦理貼現之情形觀察，證人甲○○於82年3 月4 日將系爭
    空白支票交付予被告丙○○，已經本院認定如前，惟於82年
    5 月18日被告丙○○與證人戊○○持系爭支票向銀行辦理貼
    現時，該系爭支票竟已填寫發票日期為82年9 月1 日，票據
    金額為一百萬元整，並於發票人欄蓋有甲○○印文，顯然被
    告丙○○確於82年3 月4 日收受上開空白支票後至同年5 月
    18日行使該支票前之間，有偽刻證人甲○○印章並偽造系爭
    支票，當可認定。
  (五)被告另辯稱：證人甲○○將系爭支票交給東艾公司後，東艾
    公司即於82年2 月24日進行信用徵信，其後由伊在系爭支票
    右下角簽署「丙○○，82.03.16」字樣，代表伊將系爭支票
    放入保管箱之日期，其後並進行登錄，足認東艾公司所收受
    之系爭支票係屬已完成發票行為之票據，而非如證人甲○○
    所稱之空白支票云云。惟查，被告所稱其於82年2 月24日有
    就系爭支票進行信用徵信，所憑依據僅是被告提出之記載「
    82.02.24. ，81退補過，（03）00000000，開戶79.12.，存
    款餘額5 位中」等字樣之便條紙影本1 紙（94年度訴緝字第
    140 號卷第115 頁），惟對於以何方式徵信？對那幾家銀行
    徵信？被告均無法明確提出說明（94年度訴緝字第140 號卷
    第280 頁之95年6 月12日審判筆錄），是被告上開辯稱伊於
    82年2 月24日曾就系爭支票進行徵信云云，是否屬實？即有
    可疑，尚難採信。再被告曾於82年5 月18日持系爭支票向銀
    行辦理貼現等情，已經本院認定如前，惟關於系爭支票登簿
    情形，證人乙○○於本院審理時證稱：依據卷附之東艾公司
    支出、存入金額及期票登記簿之記載（本院卷第116 頁），
    被告丙○○確有將系爭票號0000000 號支票1 紙交付給伊作
    登簿動作，伊就將系爭支票登載於上開簿冊，被告丙○○將
    系爭支票交給伊登簿時就已經填好100 萬元的面額，伊登記
    後就把系爭支票交還給被告丙○○等語（本院卷第88頁之94
    年10月24日審判筆錄），而依被告提出之東艾公司電腦登載
    資料（94年度訴緝字第140 號卷第118 頁），系爭支票確於
    82年9 月1 日存入東艾公司之電腦檔案中。據上，被告丙○○既於82年5 月18日持系爭支票向銀行辦理貼現，並於當日
    提領現金110 萬元，何以遲至82年9 月1 日被告才將系爭支
    票交由會計乙○○登簿？且證人乙○○於本院審理時亦證稱
    ：外包廠商交給東艾公司的票，有時是由被告丙○○去收，
    被告丙○○收回來的票就由丙○○自己登記等語（94年度訴
    緝字第140 號卷第85頁之94年10月24日審判筆錄），則被告
    既辯稱伊於82年2 月24日有就系爭支票進行徵信，何以東艾
    公司未於上開徵信後數日或數週內將收受系爭支票情形登載
    於公司簿冊，反而遲至82年9 月1 日才登載紀錄？是就被告
    提出之系爭支票登簿資料觀察，被告於82年5 月18日行使系
    爭支票前，東艾公司內並無關於系爭支票存入之登載，即被
    告辯稱系爭支票已經東艾公司徵信、登錄，推定東艾公司收
    受系爭支票時，已經是完成發票行為之票據云云，顯無依據
    ，不足採信。
  (六)另被告辯稱：證人甲○○於土地銀行請求給付票款民事訴訟
    中曾自認系爭支票「係其簽發」，而於本案刑事訴訟竟更異
    主張係交付空白票據，證人甲○○前後陳述顯有矛盾，不能
    採信云云。然查，經本院依職權調取本院82年度壢簡字第66
    1 號、83年度簡上字第26號給付票款民事訴訟全卷，核閱結
    果，證人甲○○於該民事案件第一審審理程序中共有2 次到
    庭應訊，於第二審審理程序中亦有2 次到庭應訊，其於上開
    到庭應訊時均主張系爭支票之發票日期、金額、發票人印文
    均非其簽立等語（82年度壢簡字第661 號卷第25頁之82年11
    月18日言詞辯論筆錄、第29頁反面之82年11月25日言詞辯論
    筆錄，83年度簡上字第26號卷第15頁之83年2 月21日準備程
    序筆錄、第47頁反面之83年4 月12日言詞辯論筆錄），核與
    其後證人甲○○於偽造有價證券刑事案件中陳述（本院93年
    度訴字第1544號、85年度訴緝字第194 號，臺灣高等法院86
    年度上訴字第6119號、89年度上更(一)字第574 號、92年度上
    更(二)字第702 號、94年度上訴字第1519號），主張系爭支票
    有遭偽造等情均相一致，是被告指稱證人甲○○前後陳述顯
    有矛盾云云，尚有誤會。至於被告另主張系爭支票正面蓋用
    之「甲○○」印文，背面蓋用之「菩洋藝術有限公司」印文
    ，均與留存於東艾公司帳冊上之「甲○○」印文、「菩洋藝
    術有限公司」印文應屬相同（94年度訴緝字第140 號卷第16
    6 頁），請求鑑定上開印文之異同等語，惟經本院將系爭支
    票原本及被告提出之東艾公司帳冊送鑑定結果，因上開印文
    印泥淤積、印色不均，致紋線特徵不明，無法鑑定等情，有
    法務部調查局95年3 月15日調科貳字第09500113450 號函1
    紙在卷可按（94年度訴緝字第140 號卷第247 頁），即被告
    上開主張亦無從為有利被告認定，併此敘明。
  (七)末查，東艾公司自82年間起即有財務因難之情形，已經證人
    戊○○於前案審理時陳述甚明（85年度訴緝字第194 號卷第
    80頁反面之85年12月12日訊問筆錄）。又證人戊○○於本院
    前案審理時亦陳明：東艾公司之實際負責人為共同被告吳棟
    源，其妻即被告丙○○負責財務，東艾公司之財務進出、支
    票開立、業務出售、貨款催收等均由共同被告吳棟源夫婦經
    手，伊只是掛名之人頭負責人等語（85年度訴緝字第194 號
    卷第11頁之85年10月7 日訊問筆錄、第81頁附辯護意旨狀）
    。核與證人甲○○於前案偵訊、審理時陳稱：東艾公司真正
    老問是吳棟源，被告丙○○是共同被告吳棟源的太太等語（
    83年度偵字第3069號卷第30頁反面附83年4 月20日訊問筆錄
    ，85年度訴緝字第194 號卷第54頁反面之85年11月7 日訊問
    筆錄、第47頁之85年10月24日訊問筆錄），及證人即前為東
    艾公司職員丁○○於前案審理時證稱：共同被告吳棟源是東
    艾公司實際負責人，證人戊○○是共同被告吳棟源請來當經
    理的等語（85年度訴緝字第194 號卷第172 頁反面之第86年
    5 月15日訊問筆錄），均相符合。而東艾公司於81年間之董
    事長為被告丙○○，其後才變更為證人戊○○，共同被告吳
    棟源則曾任該公司之董事等情，亦有東艾公司董事、監察人
    名冊1 份在卷可按（85年度訴緝字第194 號卷第34頁）。足
    認證人戊○○前開陳述共同被告吳棟源為東艾公司之真正負
    責人等語，應屬真實。再證人丁○○於前案審理時另證稱：
    「東艾公司支票都經由被告丙○○審核，資金調度都是經由
    證人戊○○、共同被告吳棟源、被告丙○○商議」、「證人
    戊○○擔任公司之總經理，帳目他有過目，我們將廠商之請
    款單由會計審核，送總經理核可後，再送財務部丙○○開支
    票」等語；證人乙○○亦證稱：「支票都會經過證人戊○○
    、共同被告吳棟源、被告丙○○三人處理」等語（85年度訴
    緝字第194 號卷第172 頁反面、173 頁之86年5 月15日訊問
    筆錄、180 頁之86年5 月20日訊問筆錄）。是依上開證據，
    足認共同被告吳棟源實為東艾公司之實際負責人，被告丙○○為被告吳棟源之妻子又為東艾公司董事兼負責公司財務之
    人，證人戊○○則為掛名負責人，而共同被告吳棟源、被告
    丙○○、證人戊○○均有參與東艾公司實際經營。從而，上
    開偽造支票之行使行為適逢東艾公司發生財務危機之時刻，
    共同被告吳棟源、被告丙○○、證人戊○○均為實際參與東
    艾公司經營之人，其等對於東艾公司之財務狀況甚為了解，
    竟仍在無任何授權之情形，共同持系爭支票向銀行辦理貼現
    ，而行使系爭支票後，共同被告吳棟源亦向證人甲○○坦承
    係作業錯誤所致等情，亦經證人甲○○陳述甚明（85年度訴
    緝字第194 號卷第47頁之85年10月24日訊問筆錄），亦足以
    認定共同被告吳棟源就本件偽造支票之行使，亦有參與之情
    事，被告丙○○、共同被告吳棟源、證人甲○○三人，顯然
    對於行使偽造支票之事實有所認識並有犯意聯絡。綜上各情
    ，本件事證明確，被告丙○○上開偽造支票及行使偽造支票
    之犯行已經可以認定，應依法論罪科刑。
二、核被告丙○○所為，係犯刑法第201 條第1 項之偽造有價證
    券罪。被告利用不知情之不詳姓名人員偽造「甲○○」之印
    章，蓋用於系爭空白支票，以偽造支票並行使，其偽造印章
    、蓋用印文之行為均係偽造有價證券之部分行為；而其偽造
    支票後，復持以行使，其行使偽造有價證券之低度行為，被
    偽造有價證券之高度行為所吸收，均不另論罪。被告丙○○
    、吳棟源、戊○○就行使上開偽造支票犯行，有犯意聯絡及
    行為分擔，為共同正犯。至被告委請不知情之人員偽造「甲○○」之印章之行為，屬間接正犯。爰審酌被告丙○○之動
    機、目的、手段、品行、智識程度、所生危害及已與證人甲○○達成和解，有和解書1 紙附卷可按，並其犯罪後態度等
    一切情狀，量處如主文所示之刑。扣案之偽造支票（付款人
    新竹區中小企業銀行新明分行、帳號000000-0號，支票號碼
    -000 0000 號）乙紙，應依刑法第205 條規定宣告沒收。偽
    造之「甲○○」印章1 顆雖未扣案，但無證據證明其已滅失
    ，應依刑法第219 條規定宣告沒收。
據上論斷，應依刑事訴訟法第299 條第1 項前段，刑法第201 條
第1項 、第205 條、第219 條，罰金罰鍰提高標準條例第1 條前
段，判決如主文。
本案經檢察官何嘉仁到庭執行職務。
中    華    民    國    95    年    6     月    26    日
                  刑事第七庭  審判長法  官  林惠霞
                                    法  官  賴淑美
                                    法  官  劉為丕
上正本證明與原本無異。
如不服本判決，應於判決送達後10日內向本院提出上訴狀（應附
繕本），上訴於臺灣高等法院。
                                    書記官  顏美惠
中    華    民    國    95    年    6     月    28    日
附錄本案論罪科刑法條：
中華民國刑法第201條
意圖供行使之用，而偽造、變造公債票、公司股票或其他有價證
券者，處3年以上10年以下有期徒刑，得併科3千元以下罰金。
行使偽造、變造之公債票、公司股票或其他有價證券，或意圖供
行使之用，而收集或交付於人者，處1年以上7年以下有期徒刑，
得併科3千元以下罰金。


司法院資訊處製作；財團法人民間司法改革基金會備份。
